臺灣士林地方法院士林簡易庭小額民事判決
原　　　告　華山產物保險股份有限公司（原名太平產物保險股
　　　　　　份有限公司）
法定代理人　丙○○
訴訟代理人　甲○○
被　　　告　乙○○
　　　　　　　　　　　　樓
上列當事人間損害賠償事件，本院於中華民國96年5 月10日言詞
辯論終結，判決如下：
    主  文
原告之訴駁回。
訴訟費用新台幣壹仟元由原告負擔。
        爭執事項及理由要領：
一、被告未於最後言詞辯論期日到場，核無民事訴訟法第386 條
    各款所列情形，爰依原告之聲請，由其一造辯論而為判決。
二、原告主張：被告於民國93年5 月18日上午7 時許，駕駛車牌
    號碼367-CG號營業用小客車（下稱Ａ車），沿台北市○○○
    路○ 段圓環南向北方向倒車行駛至中山北路7 段191 巷口時
    ，其左後車尾不慎撞及當時沿圓環東往西方向，往中山北路
    7 段191 巷直行，由訴外人簡宏庭駕駛之原告承保之訴外人
    行政院原子能委員會所有之車牌號碼BY-0879 號自小客車（
    下稱：Ｂ車），造成Ｂ車左前葉子板受損，原告已依保險契
    約賠付行政院原子能委員會就Ｂ車之修復費用新台幣（下同
    ）16,200元（其中工資為5,000 元，零件費用為11,200元）
    。原告曾以相同請求內容，在95年5 月23日向本院聲請對被
    告發支付命令，因未合法送達給被告，支付命令已失效。爰
    依保險法第53條第1 項之規定，代位行使民法第184 條第1
    項、第191 條之2 前段之侵權行為請求權，提起本件訴訟請
    求被告賠償上開金額，及自起訴狀繕本送達翌日起至清償日
    止，按年息百分之五計算之利息等語。
三、被告未於最後言詞辯論期日到場，據其於先前於96年度小調
    字第41號調解期日到場所為之聲明及陳述略以：對於上開時
    、地，駕駛Ａ車倒車不慎撞及Ｂ車，造成Ｂ車左前葉子板受
    損等情，並不爭執。惟辯稱：事情已經過了三年，為何現在
    才來告我，我認為事情已經結束了‧‧不願意給付原告請求
    之金額等語（見96年3 月29日調解程序筆錄，本院卷第20頁
    、第21頁）。
四、按「時效完成後，債務人得拒絕給付。」、「時效因聲請發
    支付命令而中斷者，若撤回聲請，或受駁回之裁判，或支付
    命令失其效力時，視為不中斷。」民法第144 條第1 項、第
    132 條分別定有明文。又「因侵權行為所生之損害賠償請求
    權，自請求權人知有損害及賠償義務人時起，二年間不行使
    而消滅，自有侵權行為時起，逾十年者亦同。」民法第197
    條第1 項亦有明文規定。而民法第197 條所謂知有損害，即
    知悉受有何項損害而言，至對於損害額則無認識之必要，故
    以後損害額變更而於請求權消滅時效之進行並無影響。最高
    法院49年台上字第2652號判例可以參照。次按保險法第53條
    所定保險人之代位權，係權利之法定移轉。因此，保險人取
    得代位權後，雖得以自己之名義，逕對第三人行使代位權，
    然其本質，係承繼被保險人對於第三人之損害賠償請求權而
    來，其請求權消滅時效，自應以被保險人可行使請求權時起
    算，合先敘明。
五、經查，本件原告主張因被告之上開侵權行為，已依保險契約
    賠付行政院原子能委員會就Ｂ車之修復費用16,200元後，依
    保險法第53條第1 項之規定，代位行使民法第184 條第1項
    、第191 條之2 前段之侵權行為請求權，則揆諸上開說明，
    原告代位行使之侵權行為請求權消滅時效，自應以被保險人
    即行政院原子能委員會可行使該請求權時起算。次查，兩造
    均不爭執本件侵權行為發生之日為93年5 月18日，而依原告
    提出附卷之汽車險理賠計算書、汽車理賠申請書、道路交通
    事故當事人登記聯單、交通事故調查報告表、委託書及估價
    單（均影本）之記載（本院卷第6 頁至第10頁）可知，行政
    院原子能委員會於93年5 月18日已知悉受有損害及賠償義務
    人為被告，則原告主張代位行使之上開侵權行為請求權時效
    ，即應自93年5 月18日起算二年之請求權時效。至於原告另
    主張曾以相同請求內容，於95年5 月23日向法院聲請對被告
    發支付命令，因未合法送達給被告，支付命令已失效，爰提
    起本件訴訟云云。然查，原告聲請發支付命令時，已罹於二
    年之請求權時效，尚不發生時效中斷之效力。又縱令上開請
    求權之時效，因原告提起該支付命令之聲請而生中斷之效力
    ，嗣後也因支付命令之失效，依民法第132 條之規定，視為
    不中斷。因此，原告嗣於96年2 月7 日（本院訴訟繫屬日）
    始提起本件訴訟，其所代位主張之侵權行為損害賠償請求權
    ，顯已罹於民法第197 條第1 項前段規定之二年請求權時效
    ，故被告為拒絕給付之時效抗辯，自有理由。
六、綜上所述，原告主張被告於93年5 月18日上午7 時許，駕駛
    Ａ車，沿台北市○○○路○ 段圓環南向北方向倒車行駛至中
    山北路7 段191 巷口時，其左後車尾不慎撞及當時沿圓環東
    往西方向，往中山北路7 段191 巷直行，由簡宏庭駕駛之原
    告承保之行政院原子能委員會所有之Ｂ車，造成Ｂ車左前葉
    子板受損，原告已依保險契約賠付行政院原子能委員會就Ｂ
    車之修復費用16,200元。而依保險法第53條第1 項之規定，
    代位行使民法第184 條第1 項、第191 條之2 前段之侵權行
    為請求權，請求被告賠償上開修復費用及法定遲延利息，因
    原告所主張之侵權行為請求權，已罹於民法第197 條第1 項
    前段規定之二年請求權時效，被告已為拒絕給付之時效抗辯
    ，故原告本件之請求，即無理由，應予駁回。
七、本件為判決基礎之事證已臻明確，兩造其餘攻擊防禦、立證
    方法，均與判決結果不生影響，毋庸一一論述，附此敘明。
八、據上論結，本件原告之訴，為無理由，依民事訴訟法第78條
    、第87條第1項，判決如主文。
中　　華　　民　　國　　96　　年　　5 　　月　　31　　日
                  簡易庭  法  官  林政佑
以上正本證明與原本無異。
如不服本判決，應於送達後20日內，向本院提出上訴狀並應記載
上訴理由，表明關於原判決所違背之法令及其具體內容與依訴訟
資料可認為原判決有違背法令之具體事實，如上訴狀未表明上訴
理由，上訴人應於提起上訴後20日內補提理由書。如於本判決宣
示後送達前提起上訴者，應於判決送達後20日內補提上訴理由書
（須附繕本）。如未依期提出，無庸命補正，法院逕以裁定駁回
上訴。
中　　華　　民　　國　　96　　年　　5 　　月　　31　　日
                          書記官  楊錫芬
附錄：
一、民事訴訟法第436 條之24第2 項：對於小額程序之第一審裁
    判上訴或抗告，非以其違背法令為理由，不得為之。
二、民事訴訟法第436條之25：
　　上訴狀內應記載上訴理由，表明下列各款事項：
　(一)原判決所違背之法令及其具體內容。
　(二)依訴訟資料可認為原判決有違背法令之具體事實。
